

Kellen Sena Rezende

Licenciada em Química pelo Instituto Federal de Educação Ciência e Tecnologia de Mato Grosso (2022), pós-graduada em Análise Química Instrumental (2022). Atuei como Analista de Laboratório e fui professora substituta de Química no IFMT campus de Sorriso.

Nome civil: Kellen Sena Rezende

E-mail: kellensr18@gmail.com

Contatos: (66) 9-9656-1467

Estado Civil: Solteira

Linkedln: https://www.linkedin.com/in/kellen-sena-64b305181

Lattes iD: http://lattes.cnpq.br/4426298283868475

Formação acadêmica/titulação

2022 – Especialização.

Análise Química Instrumental. UNYLEYA EDITORA E CURSOS S/A, Unyleya, Brasil.

2022 - Graduada em Química.

Instituto Federal de Educação Ciência e Tecnologia de Mato Grosso, IFMT, Brasil.

Atuação profissional

Vínculo Institucional 2022 - Vínculo: Servidor Público, Enquadramento Funcional: Professora de Química, Carga horária: 40 Outras informações Professora substituta de Química no Instituto Federal do Mato Grosso campus de Sorriso. Atividades 05/2022 – 11/2022.

INPASA, Brasil. Vínculo: Celetista 2021 - 2022, Enquadramento Funcional: ANALISTA DE LABORATÓRIO, Carga horária: 40 Outras informações Analista de Laboratório com ênfase em análises de (Etanol Hidratado; Etanol Anidro; Análise de DDG's; Análise de Milho; Análise de Óleo; Preparo de Soluções - Atividades 11/2021 - 05/2022.

Vínculo: Bolsista CAPES 2020 - 2021, Enquadramento Funcional: Residente Pedagógico, Carga horária: 8, Regime: Dedicação exclusiva.

Descrição: Programa de Residência Pedagógica é um programa da Coordenação de Aperfeiçoamento de Pessoal de Nível Superior - CAPES, que tem por finalidade fomentar projetos institucionais de residência pedagógica implementados por Instituições de Ensino Superior, contribuindo para o aperfeiçoamento da formação inicial de professores da educação básica nos cursos de licenciatura.

Vínculo: Bolsista FAPMAT 2019 – 2020, Enquadramento Funcional: Síntese, Caracterização e Estudo Térmico do Lactato de Cálcio e Lactato de Magnésio.

Descrição: Espera-se sintetizar, no estado sólido os compostos M-LAC, sendo que M representa os íons de metais alcalinos terrosos magnésio e o cálcio representa o lactato (derivado do ácido láctico).

Vínculo: Voluntária IFMT 2020 – 2021, Produção e distribuição de álcool 70 glicerinado Descrição: Considerando o cenário atual de pandemia causado pelo vírus da síndrome respiratória aguda grave 2 (SARS-CoV-2) que vem contaminando e matando milhares de pessoas mundo afora e tendo em vista que uma das principais formas de prevenção é a assepsia das mãos com álcool 70%, o IFMT, campus Primavera do Leste, diante da escassez de álcool no comercio local, se propõe a produzir 500L de etanol 70% para distribuir às comunidades carente da cidade, aos hospitais, postos de saúde e asilo.

ATIVIDADES COMPLEMENTARES

- Curso de inglês INFLUX de Primavera do Leste/MT Nível: Básico
- Informática Básica: Excel, Power Point, Word Internet.
- Auxiliar Administrativo SENAI
- Assistente de Recursos Humanos SENAC

REFERÊNCIAS PROFISSIONAIS

Terezinha Ferreira de Almeida (Chefe de Ensino do IFMT) – (66) 99627-5135 Daiana Dal Pulpo (Professora de Química do IFMT) – (66) 99671-2921